【裁判字號】    92,易,1633
【裁判日期】    920728
【裁判案由】    竊盜等
【裁判全文】
臺灣板橋地方法院刑事判決                        九十二年度易字第一六三三號
    公  訴  人  臺灣板橋地方法院檢察署檢察官
    被      告  甲○○
右列被告因竊盜案件，經檢察官提起公訴（九十二年度偵字第五五一三號），本院判
決如左：
    主      文
甲○○連續攜帶兇器竊盜，處有期徒刑捌月。
扣案之螺絲起子壹支沒收。
    事      實
一、甲○○基於意圖為自己不法之所有之概括犯意，連續持客觀上對人之生命、身體
    構成威脅而足為兇器使用之螺絲起子一支，為下列竊盜行為：
  (一)、於九十二年三月十日凌晨四時某分許，在臺北縣新莊市○○街與中信街口，破
      壞丙○○所有（登記名義人為丙○○之父陳來春）車牌號碼為ＨＡ—三三四０
      號自用小客車之右後方車窗，並竊取車內丙○○所有之隨身聽一台得手。
  (二)、次於同日凌晨四時某分許，在臺北縣新莊市○○街與中信街口，破壞乙○○所
      有之車牌號碼為ＱＤ—八一二二號（起訴書誤載為ＤＱ—八一二二號）自用小
      客車之右後方車窗，並竊取車內乙○○所有之現金新臺幣（下同）一百三十八
      元得手。
  (三)、末於同日凌晨四時某分許，在臺北縣新莊市○○街六十三號前，破壞丁○○所
      有之車牌號碼為ＨＶ—九一九七號自用小客車右後方車窗，並竊取車內丁○○
      所有之高速公路回數票四張（票號自00000000至00000000號
      ）得手。
二、嗣為路人葉守智發現報警，經警在臺北縣新莊市○○街（起訴書誤載為昌隆街）
    八十五號前查獲，並自甲○○身上扣得其所有供犯罪所用之螺絲起子一支及上開
    竊得之隨身聽一台、現金一百三十八元及高速公路回數票四張。
三、案經被害人丙○○、乙○○、丁○○訴由臺北縣政府警察局新莊分局報請臺灣板
    橋地方法院檢察署檢察官偵查起訴。
    理      由
一、訊據被告甲○○於警訊及偵審中對於上開竊盜犯行均坦承不諱，核與證人葉守智
    及告訴人丙○○、乙○○、丁○○於警訊時分別指訴彼等遭竊之情節相符，復有
    贓物認領保管單三紙、贓證物品清單一紙附卷可稽，足見被告前開不利於己之自
    白，應與事實相符。惟其堅決否認有竊取丁○○所有之現金卡五張、行車執照及
    保險卡各一張，辯稱：新莊市○○街六十三號前丁○○的案子，我沒有看見現金
    卡，也沒有拿行車執照、保險卡，我只拿了回數票，其他東西可能是車窗破了以
    後被別人拿走的等語。查被告連續竊盜三輛汽車內之財物後旋即為警查獲，警員
    自其身上搜獲之物僅有螺絲起子一支及丙○○所有之隨身聽一台、乙○○所有之
    現金一百三十八元、丁○○所有之高速公路回數票四張，並無丁○○所有之現金
    卡、行車執照及保險卡，此外亦無其他證據可資認定被告有竊取丁○○所有之現
    金卡、行車執照及保險卡之犯行，被告所辯應非虛妄，足以採信，公訴人僅憑告
    訴人之指訴，認為被告亦竊取丁○○所有之現金卡、行車執照及保險卡，尚嫌速
    斷，故被告所為事實欄一(三)之竊取物品，僅有高速公路回速票四張，應予更正。
    此外，復有被告所有供行竊所用之螺絲起子一支扣案可證，本件事證已臻明確，
    被告竊盜犯行，堪以認定，應依法論科。
二、查螺絲起子之頂部尖稅，且為鐵質，質地堅硬，在客觀上足以對人之生命、身體
    構成威脅，自屬兇器之一種，核被告甲○○所為，係犯刑法第三百二十一條第一
    項第三款之加重竊盜罪及同法第三百五十四條之毀損罪。又被告多次加重竊盜犯
    行，時間緊接，方法相同，復觸犯構成犯罪要件相同之罪名，顯係基於概括之犯
    意反覆而為，應依刑法第五十六條連續犯之規定，論以連續犯之裁判上一罪，並
    加重其刑。另被告係以破壞車窗玻璃之方式，進入車內行竊，所犯上述二罪之間
    ，有方法、結果之牽連犯關係，應依刑法第五十五條之規定，從一重之加重竊盜
    罪處斷。爰審酌被告有前科紀錄，有臺灣高等法院被告全國前案記錄表乙份在卷
    可參，及其犯罪之動機、目的、手段、竊取之財物價值、竊盜次數、攜帶兇器竊
    盜對社會治安所生之危害非小，以及犯罪後坦承犯行等一切情狀，量處如主文所
    示之刑，以資懲儆。
三、扣案之螺絲起子一支，係被告所有供其行竊所用之物，此據其於警訊時即陳明在
    卷，爰依刑法第三十八條第一項第二款之規定宣告沒收，併此敘明。
據上論斷，應依刑事訴訟法第二百九十九條第一項前段，刑法第五十六條、第三百二
十一條第一項第三款、第三百五十四條、第五十五條、第三十八條第一項第二款，判
決如主文。
本案經檢察官余若凡到庭執行職務。
中       華     民     國     九十二     年      七     月    二十八    日
                                    臺灣板橋地方法院刑事第三庭
                                        法  官  侯 志 融
右正本證明與原本無異。
如不服本判決，應於判決送達後十日內向本院提出上訴狀 (應附繕本) ，上訴於臺灣
高等法院。
                                        書記官  吳  進  安
中       華     民     國     九十二     年      七     月    二十八    日
＊附錄本案論罪法條全文＊
刑法第三百二十一條
犯竊盜罪而有左列情形之一者，處六月以上五年以下有期徒刑：
一、於夜間侵入住宅或有人居住之建築物、船艦或隱匿其內而犯之者。
二、毀越門扇、牆垣或其他安全設備而犯之者。
三、攜帶兇器而犯之者。
四、結夥三人以上而犯之者。
五、乘火災、水災或其他災害之際而犯之者。
六、在車站或埠頭而犯之者。
前項之未遂犯罰之。


司法院資訊處製作；財團法人民間司法改革基金會備份。
